臺灣臺北地方法院刑事判決　　　　　　100年度審簡上字第1號
上　訴　人　臺灣臺北地方法院檢察署檢察官
被　　　告　施文生
上列上訴人因被告違反毒品危害防制條例案件，不服本院100 年
度審簡字第9 號中華民國100 年9 月21日之第一審判決（聲請簡
易判決處刑案號：100 年度毒偵字第2389號），提起上訴，本院
管轄之第二審地方法院合議庭判決如下：
    主  文
上訴駁回。
    事  實
一、施文生前因施用第二級毒品案件，經本院裁定送觀察、勒戒
    ，於民國89年12月1 日因無繼續施用傾向執行完畢釋放出所
    ，並由臺灣臺北地方法院檢察署檢察官於同年月22日以89年
    度毒偵緝字第419 號為不起訴處分，後於觀察、勒戒執行完
    畢後5 年內之92、96年間，已多次因施用第二級毒品案件，
    先後經觀察、勒戒及本院判刑確定，復於98年間，因施用第
    二級毒品案件，經本院以98年度易字第2996號判決判處有期
    徒刑5 月確定，且於99年2 月9 日易科罰金執行完畢（此部
    分構成累犯）。竟仍未能戒除毒癮，基於施用第二級毒品之
    犯意，於100 年7 月27日上午9 時許，在臺北市○○區○○
    街82巷56號之住處內，以將毒品置於吸食器內點燃吸煙之方
    式，施用第二級毒品甲基安非他命1 次。嗣於當日下午1 時
    許，為警持搜索票前往上址搜索查獲，並扣得其所有供（但
    非專供）施用上開毒品所用之吸食器2 組。
二、案經臺北市政府警察局松山分局報請臺灣臺北地方法院檢察
    署檢察官偵查起訴。
    理  由
一、本件認定事實所引用之卷證資料（包含被告施文生之供述、
    物證、書證，詳下述及者），並無證據證明係公務員違背法
    定程序所取得，與本案亦有自然之關連性，公訴人不爭執該
    等卷證之證據能力，被告亦未曾提出關於證據能力方面之聲
    明異議，本院認引為證據為適當，是依刑事訴訟法第159 條
    之5 等規定，下述認定事實所引用之證據方法均有證據能力
    ，合先敘明。
二、上開事實，業據被告於警詢及偵訊中自白不諱，並有扣案之
    吸食器2 組可佐，且被告此次驗尿結果，就安非他命（安非
    他命、甲基安非他命）類確呈現陽性反應，檢體編號核亦無
    誤，此有台灣尖端先進生技醫藥股份有限公司濫用藥物檢驗
    報告及尿液檢體委驗單（編號：049586號）各1 件存卷可查
    ，則被告上開任意性自白核與事實相符而可採信，本案事證
    已臻明確，其犯行堪以認定；又查被告前因施用第二級毒品
    案件，經本院裁定送觀察、勒戒，於89年12月1 日因無繼續
    施用傾向執行完畢釋放出所，並由臺灣臺北地方法院檢察署
    檢察官於同年月22日以89年度毒偵緝字第419 號為不起訴處
    分，後於觀察、勒戒執行完畢後5 年內之92、96年間，已多
    次因施用第二級毒品案件，先後經觀察、勒戒及本院判刑確
    定，此有臺灣高等法院被告前案紀錄表1 件在卷可參，是被
    告此次施用毒品雖已距其觀察、勒戒執行完畢釋放後5 年以
    上，仍應依法追訴處罰。
三、核被告所為，係犯毒品危害防制條例第10條第2 項之施用第
    二級毒品罪。被告施用前持有毒品之低度行為，應為施用之
    高度行為所吸收，不另論罪。查被告前因施用第二級毒品案
    件，經本院以98年度易字第2996號判決判處有期徒刑5 月確
    定，且於99年2 月9 日易科罰金執行完畢，此有臺灣高等法
    院被告前案紀錄表乙件附卷可參，其於5 年內故意再犯本件
    最重為有期徒刑以上之罪，為累犯，應依刑法第47條第1 項
    之規定加重其刑。原審以被告所為事證明確，援引刑事訴訟
    法第449 條第2 項、第3 項之規定改行簡易程序審結，並援
    引毒品危害防制條例第10條第2 項、刑法第11條前段、第47
    條第1 項、第38條第1 項第2 款之規定，判處被告有期徒刑
    5 月，如易科罰金，以新臺幣1,000 元折算1 日，併諭知扣
    案之吸食器2 組沒收，核其程序轉換、認定事實、適用法律
    及量刑各方面均無違法或不當，應予維持。
四、檢察官上訴意旨略以：被告已有前揭事實欄所述之各施用毒
    品犯行，又因施用第二級毒品案件，經本院以99年度易字第
    3295號判決判處有期徒刑7 月確定，足認被告前因多次施用
    第二級毒品案件，遭法院分別判處3 月、4 月、5 月、7 月
    ，均未能戒除毒癮，屢屢再犯，毫無悔意，且意志力薄弱，
    本案再次施用毒品，又構成累犯，原審量刑過輕，顯然違背
    經驗法則，而有裁量上之違法等語。經核上訴人於上訴書所
    載被告之各該毒品前案紀錄，固非無據，然按刑罰之量定，
    屬法院自由裁量之職權行使，惟刑事審判之量刑，在於實現
    刑罰權之分配的正義，故法院對科刑判決之被告量刑，應符
    合罪刑相當原則，使罰當其罪，以契合人民之法律感情，此
    所以刑法第57條明定科刑時應審酌一切情狀，尤應注意該條
    所列各款情形，以為科刑輕重之標準（最高法院92年度台上
    字第3268號、95年度台上字第1779號判決意旨參照）。從而
    ，事實審法院對於被告之量刑，屬自由裁量之事項，但並非
    概無法律性之拘束，即自由裁量權係於法律一定之外部性界
    限內，使法官具體選擇以為適當之處理，因此，在裁量時，
    應符合比例、平等及罪刑相當原則，並審酌刑法第57條所列
    各款情狀，分別情節，為被告量刑輕重之標準，使輕重得宜
    ，罰當其罪。查本案原審於判決事實及理由欄內業已敘明被
    告犯後坦承犯行，態度尚佳，經核與刑法第57條第10款明定
    科刑時應審酌行為人「犯罪後之態度」並無違背，上訴人所
    舉被告前曾因施用第二級毒品罪經本院判處有期徒刑7 月（
    該案後經臺灣高等法院以100 年度上易字第608 號駁回上訴
    確定，見卷附臺灣高等法院被告前案紀錄表及該判決所載）
    ，經核本院就該案乃參酌被告「犯後仍不知悔悟，猶飾詞否
    認犯行，態度不佳」等情而為量刑，此有該判決乙件在卷可
    稽，與本案被告於警詢及偵訊中均始終自白犯行，且清楚交
    代施用毒品之時間、地點一致無訛（見偵卷第3 頁反面及第
    50頁筆錄），兩案顯然有所不同，是雖被告屢屢施用第二級
    毒品，可認其意志力薄弱，但被告此次於犯後未如前案飾詞
    狡辯，反始終坦認所犯，自難認其此次毫無悔意，則依據前
    揭說明，實難認原審判決就本案量刑之個案裁量有何違法或
    不當或上訴人所指違背經驗法則之處，檢察官提起本件上訴
    ，為無理由，自應由本院合議庭駁回其上訴。
五、被告經合法傳喚，無正當理由不到庭，爰不待其陳述，逕行
    判決。
據上論斷，應依刑事訴訟法第455 條之1 第1 項、第3 項、第36
8 條、第371 條，判決如主文。
本案經檢察官葉雅婷到庭執行職務。
中    華    民    國   100    年    11    月    30    日
                  刑事第二十一庭  審判長法  官  劉素如
                                        法  官  林勇如
                                        法  官  吳勇毅
上正本證明與原本無異。
本件不得上訴。
                                        書記官  游秀珠
中    華    民    國   100    年    12    月    1     日
論罪科刑法條全文：
毒品危害防制條例第10條
施用第一級毒品者，處 6 月以上 5 年以下有期徒刑。
施用第二級毒品者，處 3 年以下有期徒刑。